臺灣高雄地方法院民事裁定
111年度鳳簡字第171號
原      告  孫風紀  
訴訟代理人  陳清和律師
被      告  孫鳳雲  

            孫風達  
兼共同
訴訟代理人  孫鳳菊  
上列當事人間請求返還代墊喪葬費等事件，本院裁定如下：
    主  文
本件應再開辯論。
本件移送臺灣高雄少年及家事法院。
    理  由
一、按法院於言詞辯論終結後，宣示判決前，如有必要得命再開
    言詞辯論，民事訴訟法第210條定有明文。次按家事事件之
    管轄，除本法別有規定外，準用非訟事件法有關管轄之規定
    ；非訟事件法未規定者，準用民事訴訟法有關管轄之規定；
    又因繼承回復、遺產分割、特留分、遺贈、確認遺囑真偽或
    其他繼承關係所生請求事件，為丙類事件；因繼承回復、遺
    產分割、特留分、遺贈、確認遺囑真偽或繼承人間因繼承關
    係所生請求事件，得由繼承開始時被繼承人住所地或主要遺
    產所在地之法院管轄，家事事件法第5條、第3條第3項第6款
    、第70條分別定有明文。又遺產管理之費用，由遺產中支付
    ，為民法第1150條所明定。所謂遺產管理之費用，具有共益
    之性質，凡為遺產保存上所必要不可欠缺之一切費用，如事
    實上之保管費用、繳納稅捐等均屬之，至於被繼承人之喪葬
    費用，實際為埋葬該死亡者有所支出，且依一般倫理價值觀
    念認屬必要者，性質上亦應認係繼承費用，並由遺產支付之
    （最高法院109年度台上字第89號判決意旨參照）。
二、經查，本件被繼承人孫福亭、孫潘秀蘭為兩造之父母，孫福
    亭於民國102年8月8日死亡後，應由兩造及配偶孫潘秀蘭共
    同繼承其遺產；孫潘秀蘭於106年5月25日死亡後，應由兩造
    共同繼承其遺產，然原告主張被繼承人孫福亭、孫潘秀蘭之
    喪葬費用均由其支付，請求被告丙○○、乙○○、甲○○返還原告
    代墊之喪葬費用，是兩造間係因繼承之必要費用發生爭執，
    核屬丙類家事訴訟事件，應由臺灣高雄少年及家事法院(下
    稱少家法院)處理。而被繼承人孫福亭、孫潘秀蘭死亡前之
    住所地分別為高雄市○○區○○○路00號6樓之2、高雄市○○區○○
    街000巷00號，有戶籍謄本在卷可憑（本院卷第55頁、第223
    頁），揆諸前揭規定及說明，本件自應由少家法院管轄。茲
    原告向無管轄權之本院提起本件訴訟，顯係違誤，爰命再開
    辯論，並依家事事件法第2條前段之規定應由少家法院管轄
    ，爰依職權將本件移送於該管轄法院。
三、依民事訴訟法第28條第1項，裁定如主文。
中　　華　　民　　國　　111 　年　　8 　　月　　1 　　日
                  鳳山簡易庭  法  官    藍雅筠
以上正本係照原本作成。　　　　　　　　　
如對本裁定抗告須於裁定送達後10日內向本院提出抗告狀，並繳
納抗告費新臺幣1,000元。 
中　　華　　民　　國　　111 　年　　8 　　月　　1 　　日
                              書記官    蔡毓琦